【裁判字號】    99,易,3751
【裁判日期】    991216
【裁判案由】    偽造文書
【裁判全文】
臺灣臺中地方法院刑事判決              99年度易字第3751號
公  訴  人  臺灣臺中地方法院檢察署檢察官
被      告  廖德武
選任辯護人  阮春龍律師
上列被告因偽造文書案件，經檢察官提起公訴（99年度偵字第
24680號）後，聲請改依協商程序而為判決如下：
    主  文
廖德武犯行使業務登載不實文書罪，處有期徒刑參月，如易科罰
金，以新臺幣壹仟元折算壹日。
    犯罪事實及理由
一、犯罪事實：廖德武（涉犯稅捐稽徵法部分另為不起訴處分）
    係大新能源股份有限公司（下稱大新公司）、邦成礦業股份
    有限公司（下稱邦成公司）、宇晨開發投資股份有限公司（
    下稱宇晨公司）等3家公司之實際負責人。其明知蔡文超於
    民國97年間均未在大新公司、邦成公司及宇晨公司等3家公
    司支薪;竟於98年間某日，在不詳處所，將蔡文超於97年間
    ：（一）向大新公司支領薪資新臺幣（下同）51萬2000 元
    、（二）向邦成公司支領薪資7萬3000元、（三）向宇晨公
    司支領薪資32萬元等不實事項，登載於其職務上作成之蔡文
    超97年度「各類所得扣繳暨免扣繳憑單」（每家公司各1 份
    ，共計3份）上，繼而提出於財政部臺灣省中區國稅局民權
    稽徵所，據以行使主張，企圖使納稅義務人大新公司、邦成
    公司及宇晨公司之營業成本增加，營利所得減少，足生損害
    於蔡文超及稅捐稽徵機關課稅之正確性。
二、認定犯罪事實所憑之證據及理由：本件被告於偵查及本院審
    理中就起訴書所載之犯罪事實為認罪之意思表示，並有證人
    蔡文超於檢察官偵訊時之證述及告訴人蔡文超之97年度各類
    所得扣繳暨免扣繳憑單3份在卷可稽，被告之犯行堪以認定
    。
三、本件經檢察官與被告於審判外就犯罪事實達成協商之合意且
    被告業已認罪，其合意內容為：被告就起訴書所載的犯罪事
    實為認罪之意思表示，被告願就行使業務上登載不實文書罪
    受有期徒刑3月之科刑，如易科罰金，以1000元折算1日。經
    查，上開協商合意並無刑事訴訟法第455條之4第1項所列情
    形之一，檢察官聲請改依協商程序而為判決，本院爰不經言
    詞辦論，於協商合意範圍內為協商判決，合予敘明。
四、應適用之法條：刑事訴訟法第455條之2第1項第1款、第455
    之4第2項、第455條之8、第454條第1項，刑法第216條、第
    215條、第41條第1項前段、刑法施行法第1條之1第1項、第2
    項前段。
五、協商判決除有刑事訴訟法第455條之4第1項第1款於本訊問程
    序終結前，被告撤銷協商合意或檢察官撤回協商聲請者；第
    2款被告協商之意思非出於自由意志者；第4款被告所犯之罪
    非第455條之2第1項所定得以聲請協商判決者；第6款被告有
    其他較重之裁判上一罪之犯罪事實者；第7款法院認應諭知
    免刑或免訴、不受理者情形之一，及違反同條第2項「法院
    應於協商合意範圍內為判決；法院為協商判決所科之刑，以
    宣告緩刑或2年以下有期徒刑、拘役或罰金為限」之規定者
    外，不得上訴。
六、如不服本件判決，且有前述得提起上訴之情形，得自收受宣
    示判決筆錄送達之日起10日內，向本院提出上訴書狀，上訴
    於第二審法院。
本案經檢察官鐘祖聲到庭執行職務。
中    華    民    國    99    年    12    月    16    日
                          刑事第四庭  法  官  黃益茂
以上正本證明與原本無異。
                                      書記官  蔡秋明
中    華    民    國    99    年    12    月    16    日
論罪科刑法條：
中華民國刑法第215條
（業務上文書登載不實罪）
從事業務之人，明知為不實之事項，而登載於其業務上作成之文
書，足以生損害於公眾或他人者，處 3 年以下有期徒刑、拘役
或 5 百元以下罰金。
中華民國刑法第216條
（行使偽造變造或登載不實之文書罪）
行使第 210 條至第 215 條之文書者，依偽造、變造文書或登載
不實事項或使登載不實事項之規定處斷。

司法院資訊處製作；財團法人民間司法改革基金會備份。
